---
title: "Introduction to GEOmeta"
author: "Feng Zhang"
date: "`r Sys.Date()`"
output:
  rmarkdown::html_vignette: default
  md_document: default
show_toc: yes
vignette: >
  %\VignetteIndexEntry{Introduction to GEOmeta} 
  %\VignetteEngine{knitr::rmarkdown} 
  %\VignetteEncoding{UTF-8}
---

```{r, include = FALSE}
knitr::opts_chunk$set(
  collapse = TRUE,
  echo = TRUE,
  comment = "#>",
  fig.path = "../Figs/",
  warning=FALSE,
  message = FALSE
)
options(tibble.print_min = 4, tibble.print_max = 4)
#rmarkdown::render("vignettes/base.Rmd",output_format = "md_document")
```

# overview  
对GEOquery包进行封装，方便下载多个芯片数据，然后用封装的meta包进行meta分析。  

## 对芯片其中一个基因进行meta分析  
待定  

## 对芯片的所有基因进行meta分析  

### 1. 下载所有芯片的表型和基因型  
首先，需要知道GSE的id号。如果要做meta分析，还需要知道GSE里哪些个体，即GSM号，和分组信息。我们以内置数据`phe_test`为例：
```{r}
data("phe_test")
gseIds=unique(phe_test$GSE)
```
如果这步不想做meta分析，只是想下载数据，可以直接提供GSE的id号：
```{r}
gseIds=c("GSE32138","GSE24132","GSE38900")
```
然后进行下载：
```{r}
for(i in gseIds){
  print(i)
  saveGSE(i,destdir = "../tmp",annotSymbol = TRUE)
}

```
GEOmeta会自动下载所有芯片数据并存储在当前工作目录的tmp文件夹下。  


### 2. 合并所有芯片成一个大矩阵
我们需要把下载的芯片的表达矩阵进行合并
```{r}
exprs = combineExprs(destdir = "../tmp",GSEs = gseIds)
dim(exprs)
```

### 3. 进行meta分析
由于第2步把芯片下所有个体都进行了合并，有时候我们并不是对所有个体都感兴趣，所以我们需要对整合后的矩阵进行过滤。
```{r}
data("phe_test")
inds = intersect(phe_test$GSM,colnames(exprs))
phe_test = phe_test[phe_test$GSM %in% inds,]
cols=c("Symbol",inds)
exprs = exprs[,..cols]
dim(exprs)
```

接着再对每个基因进行meta分析
```{r}
allMeta = NULL
genes = exprs$Symbol
for(i in 1:20){
  #i=1
  print(i)
  pheGene = cbind(phe_test,t(exprs[i,-1]))
  colnames(pheGene)[ncol(phe_test)+1]=genes[i]
  metaDat = metaGene(pheGene,genes[i])
  res = metaRes(metaDat)
  allMeta = rbind(allMeta,res)
}
head(allMeta)
```


### to do
- 测试数据GSE38900太大，不方便测试。选择小一点的数据。  
- Undefined global functions or variables:    GPLlist
