---
title: "Introduction to GEOmeta"
author: "Feng Zhang"
date: "2021/5/26"
output: html_document
---

```{r, echo = FALSE, message = FALSE}
knitr::opts_chunk$set(collapse = T, comment = "#>")
options(tibble.print_min = 4, tibble.print_max = 4)
```

# overview

## 对一个基因进行meta分析

## 对所有基因进行meta分析
### 1. 下载所有芯片的表型和基因型
首先，需要知道GSE的id号。如果要做meta分析，还需要知道GSE里哪些个体，即GSM号，和分组信息。我们以内置数据`phe_test`为例：
```{r}
data("phe_test")
gseIds=unique(phe_test$GSE)
```
如果这步还不相做meta分析，可以直接提供GSE的id号：
```{r}
gseIds=c("GSE32138","GSE24132","GSE38900")
```
然后进行下载：
```{r}
for(i in gseIds){
  print(i)
  GSEtoExpr(i,destdir = "../tmp")
}
```
GEOmeta会自动下载所有芯片数据并存储在当前工作目录的tmp文件夹下。  
#### Debug
如果出现下面的错误：

### 2. 合并所有芯片成一个大矩阵
我们需要把下载的芯片的表达矩阵进行合并
```{r}
exprs = combineExprs(destdir = "../tmp")
```

### 3. 进行meta分析
由于第2步把芯片下所有个体都进行了合并，有时候我们并不是对所有个体都感兴趣，所以我们需要对整合后的矩阵进行过滤。
```{r}
data("phe_test")
inds = intersect(phe_test$GSM,colnames(exprs))
phe_test = phe_test[phe_test$GSM %in% inds,]
exprs = unique(exprs[,inds])

```

接着再对每个基因进行meta分析
```{r}
allMeta = NULL
genes = row.names(exprs)
for(i in 1:20){
  #i=1
  print(i)
  pheGene = cbind(phe_test,t(exprs[1,]))
  metaDat = metaGene(pheGene,genes[i])
  res = metaRes(metaDat)
  allMeta = rbind(allMeta,res)
}
```


### to do
- 测试数据GSE38900太大，不方便测试。选择小一点的数据。  
- 使用fread读取数据。`write.table()`默认输出行名，但是行名那一列没有列名。如果后面要用fread的话，需要手动加一列symbolID，再输出，或者用`write.csv`输出csv文件。
- combineExprs中的GSEs参数
- Undefined global functions or variables:    GPLlist
